臺灣高等法院交通事件裁定　　　　　　　　　　　　九十一年度交抗字第五五四號
　　抗　告　人
　　即受處分人　甲○○
右抗告人因違反道路交通管理處罰條例案件，不服臺灣臺北地方法院，中華民國九十
一年六月二十五日裁定（九十一年度交聲字第五九號），提起抗告，本院裁定如左：
    主  文
抗告駁回。
    理  由
一、按汽（機）車駕駛人有飲酒後其吐氣所含酒精成份超過每公升０．二五毫克以上
    者，不得駕車，為道路交通安全規則第一百十四條第二款定有明文；又汽（機）
    車駕駛人，駕駛汽車經測試檢定有酒精濃渡超過規定標準者，處新台幣（下同）
    一萬五千元以上六萬元以下罰鍰，並當場禁止其駕駛及吊扣其駕駛執照一年，道
    路交通管理處罰條例第三十五條第一項第一款、第三條第八款亦定有明文。又依
    違反道路交通管理事件統一裁罰標準及處理細則所訂之違反道路交通管理事件統
    一裁罰標準表亦明定駕駛人飲酒後其吐氣所含酒精成份超過每公升０．五五毫克
    以上者，如駕駛機器腳踏車，在期限內到案聽候裁決者，處新台幣四萬五千元，
    並當場禁止其駕駛及吊扣其駕駛執照一年。
二、原裁定略以：本件受處分人甲○○固坦承酒後駕車，辯稱：伊僅喝一杯葡萄酒，
    且當日警員連續對伊測試多次，始超出標準，足見酒測過程及儀器均有問題云云
    。經查：本件受處分人即異議人於前揭時、地，騎乘前開車號之機車，為執行臨
    檢勤務之台北市政府警察局文山分局員警攔檢，並檢測受處分人飲酒後其吐氣所
    含酒精濃度成份為每公升０．七九毫克，此有序號即器號四二五六之呼氣酒精測
    試器所測試之酒精測試表附卷可稽。至用以測試受處分人酒精濃度之呼氣酒精測
    試器係經濟部標準檢驗局檢定合格，亦有經濟部標準檢驗局呼氣酒精測試器檢定
    合格證書影本附卷可佐。是本件用以酒測之呼氣酒精測試器，其測試之準確性應
    可認定。又若受測者未依規定呼氣本無法測得酒精濃度值，故實務上常見受測者
    反覆呼氣，始測得數據，而本件受處分人酒測時即因不配合吹氣，致有反覆測試
    之情，此有台北市政府警察局文山第二分局九十年十二月五日北市警文二分交字
    第九○六二七九五三○○號函可稽，故本件縱如受處分人所言係經多次吹氣始測
    得酒測值，揆諸前開說明，亦難據此推翻酒測之正確性，並推斷酒測器故障。況
    交通警員掣單舉發違反道路交通管理處罰條例所列之違規事實，本質上為行政處
    分，係公務員基於職務上權力，依法就特定之具體事件所為具有公法上效果之單
    方行政行為，基於公務員為公法上行為具有公信力之原則，該行政處分當可被推
    定為真正，從而，受處分人既未就執勤警員之舉發有誤提出相關證據以供調查，
    原審經查亦無任何證據足資證明其有捏造事實違法取締之情事，則執勤警員本其
    維護交通秩序、安全職責所為之舉發，自應受到合法、正確之推定。從而，受處
    分人所辯，尚難採信，本件受處分人有駕駛機車酒精濃度過量之違規行為，至堪
    認定，原處分機關依道路交通管理處罰條例第三十五條第一項第一款及違反道路
    交通管理事件統一裁罰標準及處理細則所訂之違反道路交通管理事件統一裁罰標
    準表之規定裁處罰鍰四萬五千元，並吊扣其駕駛執照十二個月，核無違誤，本件
    受處分人之異議為無理由，乃將其異議駁回。
三、抗告意旨略以：原審對於抗告人之質疑並未逐項駁斥，片面依照程序上有嚴重瑕
    疵之證據，認定抗告人有違規事實，顯有不當等語。
四、經查：抗告人即受處分人甲○○於聲明異議狀中固辯稱：本件是否飲酒過量，警
    方認定唯一之標準即酒精濃度測試機器，而該機器是否準確及公正，即為關鍵之
    所在。而抗告人即受處分人甲○○遭警攔測時，機器呈現故障狀態，測試數次均
    無反應，抗告人提出質疑，警方未予理會，直至一次忽有反應，警方即以此結果
    認定抗告人違規，且未將抗告人之血液送檢驗，顯有未當云云。然抗告人於原審
    調查中坦承九十年十一月四日凌晨一時許，確有喝一果汁杯裝之葡萄酒（參見原
    審卷第二七頁），而於同日凌晨三時十分許，騎乘車號ＡＢＦ－六八七號重機車
    ，行經台北市○○區○○街一百零六號前，為執行臨檢勤務之台北市政府警察局
    文山分局員警攔檢，此為抗告人迭於原審調查及聲明異議狀中所不爭執，且有臺
    北市政府警察局文山第二分局九十年十二月五日北市警交二分交字第九○六二七
    九五三○○號函及臺北市政府警察局舉發違反道路交通管理事件通知單、酒測紀
    錄紙影本各一紙附卷（參見原審卷第十一、十三頁）可憑，則抗告人於酒後駕駛
    重型機車之事實甚為明確，而堪認定。上開警方所採用酒測之呼氣酒精測試器，
    亦經經濟部標準檢驗局檢定合格，有原審調取之該檢定合格證書影本一紙在卷（
    參見原審卷第二二頁）可憑，抗告人質疑該測試器不公正，卻未提出有利之證明
    ，尚難遽為採信；又抗告人指出其遭警攔測時，機器呈現故障狀態，測試數次均
    無反應，抗告人提出質疑，警方未予理會，直至一次忽有反應，警方即以此結果
    認定抗告人違規，惟臺北市政府警察局文山第二分局於上開函文中則說明抗告人
    於測試時屢次用嘴或舌堵住吹管，或在管外吹氣，或吹氣不夠，一直不配合，最
    後一次酒測試濃度達○點七九毫克，並非該測試器有故障之情事，且抗告人又未
    提出確有故障之證明，亦難遽為採信抗告人之辯稱。從而，原審對於抗告人之異
    議已敘明理由而駁回其異議之聲明，核無不合，抗告人仍執前詞提起抗告，並無
    理由，應予駁回。
五、據上論結，應依道路交通案件處理辦法第二十六條，刑事訴訟法第四百十二條，
    裁定如主文。
中      華      民      國    九十一    年      七      月     三十     日
                              臺灣高等法院交通法庭
                                  審判長法  官  黃  瑞  華
                                        法  官  吳      燦
                                        法  官  雷  雯  華
右正本證明與原本無異。
不得再抗告。
                                        書記官  陳  思  云
中      華      民      國    九十一    年      七      月     三十一   日
